# 关于 05 、 06 年拆迁补偿的问题

提问人：deanezheng 时间：2011-04-12 13:00:20
情况是这样的： 国有独资企业， 05 年初，因为城镇规划，城建公司修路将被审计单位的一块地要了，给了 180 完的拆迁补偿，扣除拆迁损失后补偿结余 100 万， 06 年初，这条路要拓宽，政府又给了 90 万的补偿，这样的话拆迁结余一共是 190 万，对于这 190 万当时是计入营业外收入还是计入资本公积呢？ 可以按照《财政部关于企业收到政府拨给的搬迁补偿款有关财务处理问题的通知》(2005年 8 月 15 日 财企[2005]123号)处理么？
该贴已经同步到 deanezheng的微博

回答人：chenyiwei
如果整个事项（补偿协议的达成、补偿款的收取、搬迁的实施）都是在新准则首次执行日之前完成的，则应按 123 号文规定处理，执行新准则后不作追溯调整。 从财务、会计角度，在原会计制度下，只要符合 123 号文规定的“搬迁”特征，即“因城镇规划、库区建设等公共利益需要搬迁而收到政府给予的相应补偿款”，即应按 123 号文处理。